
# Rendement de canne

```{r message=FALSE, warning=FALSE, echo=FALSE}
library("ggpubr")
library("agricolae")
library("car")
library("rstatix")
library("Rmisc")
library("emmeans")
library("multcomp")
library("tidyverse")
```

## Les données

```{r}
df <- read_csv("data/dfasseu.csv")
```

```{r}
df <- df %>%
  select(Bloc, Traitement, Engrais, rdt_tha) %>% 
  mutate(id = 1:nrow(.), .before = 1)
```

```{r}
Lv = c("700 kg/ha NPK", 
       "400 kg/ha NPK + 600 kg/ha INT", 
       "600 kg/ha NPK + 600 kg/ha INT", 
       "300 kg/ha NPK + 1200 kg/ha INT", 
       "400 kg/ha NPK + 1200 kg/ha INT", 
       "600 kg/ha NPK + 1200 kg/ha INT")

df <- df %>% 
  mutate(Engrais = factor(Engrais, levels = Lv))
```


## Visualisation boxplots

```{r rdt-boxplot}
bxp <- ggplot(df, aes(x = Engrais, y = rdt_tha)) +
  geom_boxplot() + theme_bw() +
  xlab("Traitement (combinaison d'engrais)") + ylab("Rendement canne (t/ha)") +
  theme(axis.text.x = element_text(angle = 45, color = "black", vjust = 1, hjust = 1))
bxp
```


## Détection des observations aberrantes extrêmes

```{r}
df_out <- df %>%
  group_by(Engrais) %>%
  identify_outliers(rdt_tha)
df_out
```

=> Pas exclues

```{r}
#df <- df %>% filter(!id %in% c(....)) 
#df <- df %>% filter(! id %in% df_out$id)
```


## L'ANOVA

### Le modèle

```{r}
lm <- glm(rdt_tha ~ Engrais, data = df)
Anova(lm)
```

La p-value < 0.01 => différence très significative entre les effets de certains engrais sur le rendement.

### Hypothèses de validité

#### Indépendance des résidus

```{r rdt-residu}
plot(lm, 1)
```

#### Normalité des résidus

```{r rdt-norm}
plot(lm, 2)
```

```{r}
shapiro_test(rdt_tha, data = df)
```

=> Distribution non normales

#### Homogénéité des variances

```{r rdt-homvar}
plot(lm, 3)
```

```{r}
levene_test(residuals(lm) ~ Engrais, data = df)
```

Mais, alternative Kruskal-Wallis

```{r}
lm_kw <- df %>% kruskal_test(rdt_tha ~ Engrais)
lm_kw
```

=> Différence très significative entre les effets de certains engrais sur le rendement

### Comparaisons par paires, test de Dunn

```{r}
dpwc <- df %>% 
  dunn_test(rdt_tha ~ Engrais, p.adjust.method = "bonferroni")
dpwc %>% select(group1, group2, p.adj.signif)
```


```{r}
dpwc %>% 
  select(group1, group2, p, p.adj, p.adj.signif) %>% 
  filter(p.adj.signif != "ns")
```

=> Les contrastes significativement différents 


```{r}
pwc <- dpwc %>% add_xy_position(x = "Engrais")

ggboxplot(df, x = "Engrais", y = "rdt_tha") +
  stat_pvalue_manual(pwc, hide.ns = TRUE) +
  labs(
    subtitle = get_test_label(lm_kw, detailed = TRUE),
    caption = get_pwc_label(pwc)
  ) +
  theme(axis.text.x = element_text(angle = 45, color = "black", vjust = 1, hjust = 1))
```


Moyennes et écart-types et ajout de la colonne des groupes (manuellement).

```{r}
(cm_moy <- summarySE(df, measurevar = "rdt_tha", groupvars = "Engrais") %>% 
   mutate(groups = c("a", "b", "ab", "b", "ab", "a")))
write_csv(cm_moy, "tab/csv_rdt.csv")
```

```{r}
#cm_moy %>% data.table::setorder(-rdt_tha)
```

Sous forme graphique ...

```{r rdt-barplot}
ggplot(data = cm_moy, mapping = aes(x = Engrais, y = rdt_tha)) +
  geom_bar(stat = "identity", color = "blue", fill = "grey", width = 0.5) +
  geom_text(aes(label = groups), vjust = -0.5, size = 4) + ylim(0, 120) +
  xlab("Engrais") + ylab("Rendement canne t/ha") + theme_bw() +
  theme(axis.text.x = element_text(angle = 45, color = "black", vjust = 1, hjust = 1))
```












