
# pH KCl

```{r message=FALSE, warning=FALSE, echo=FALSE}
library("ggpubr")
library("agricolae")
library("car")
library("rstatix")
library("Rmisc")
library("emmeans")
library("multcomp")
library("tidyverse")
```

## Les données

```{r}
df <- read_csv("data/dfasseu.csv")
df <- df %>%
  select(Bloc, Traitement, Engrais, dpHkcl) %>% 
  mutate(id = 1:nrow(.), .before = 1)
```

```{r}
Lv = c("700 kg/ha NPK", 
       "400 kg/ha NPK + 600 kg/ha INT", 
       "600 kg/ha NPK + 600 kg/ha INT", 
       "300 kg/ha NPK + 1200 kg/ha INT", 
       "400 kg/ha NPK + 1200 kg/ha INT", 
       "600 kg/ha NPK + 1200 kg/ha INT")

df <- df %>% 
  mutate(Engrais = factor(Engrais, levels = Lv))
```


## Visualisation boxplots

```{r pHk-boxplot}
bxp <- ggplot(df, aes(x = Engrais, y = dpHkcl)) +
  geom_boxplot() + ylab("dpHkcl") + theme_bw() +
  xlab("Traitement (combinaison d'engrais)") + ylab("Accroissement du pHkcl") +
  theme(axis.text.x = element_text(angle = 45, color = "black", vjust = 1, hjust = 1))
bxp
```


## Détection des observations aberrantes extrêmes

```{r}
df_out <- df %>%
  group_by(Engrais) %>%
  identify_outliers(dpHkcl)
df_out
```

=> ...

```{r}
#df <- df %>% filter(! id %in% c(...)) 
#df <- df %>% filter(! id %in% df_out$id)
```


## L'ANOVA

### Le modèle

```{r}
lm <- glm(dpHkcl ~ Engrais, data = df)
Anova(lm)
```

La p-value > 0.05 => pas de différence significative entre les effets des différents engrais sur le pHkcl.

### Hypothèses de validité

#### Indépendance des résidus

```{r pHk-residu}
plot(lm, 1)
```

#### Normalité des résidus

```{r pHk-norm}
plot(lm, 2)
```

```{r}
shapiro_test(dpHkcl, data = df)
```

=> Distribution non normale

#### Homogénéité des variances

```{r pHk-homvar}
plot(lm, 3)
```

```{r}
levene_test(residuals(lm) ~ Engrais, data = df)
```


Test non paramétrique de Kruskal-Wallis


```{r}
lm_kw <- df %>% kruskal_test(dpHkcl ~ Engrais)
lm_kw
```

=> p-value > 0.05 : Pas de différence significative entre les effets des différentes combinaisons sur la variation du pHkcl.


### Comparaisons par paires

Moyennes et écart-types et ajout de la colonne des groupes.

```{r}
pwc_lm = emmeans(lm, ~ Engrais)
(cm_moy <- summarySE(df, measurevar = "dpHkcl", groupvars = "Engrais") %>% 
   mutate(groups = cld(pwc_lm, alpha = 0.05, Letters = letters)$.group) %>% 
   select(Engrais, dpHkcl, sd, groups))
write_csv(cm_moy, "tab/csv_phkcl.csv")
```


Sous forme graphique ...

```{r pHk-barplot}
ggplot(data = cm_moy, mapping = aes(x = Engrais, y = dpHkcl)) +
  geom_bar(stat = "identity", color = "blue", fill = "grey", width = 0.5) +
  geom_text(aes(label = groups), vjust = -0.5, size = 4) +
  ylim(0, 1.25) +
  xlab("Engrais") + ylab("Accroissement du pHkcl") +
  theme_bw() +
  theme(axis.text.x = element_text(angle = 45, color = "black", vjust = 1, hjust = 1))
```










